臺灣高等法院臺中分院刑事裁定　　　　100年度聲再字第205號
再審聲請人
即受判決人　賴銘楷原名賴澤瑩.
上列再審聲請人即受判決人因詐欺等案件，對於本院99年度上易
字第1164號中華民國100年6月14日確定判決，聲請再審，本院裁
定如下：
    主  文
再審之聲請駁回。
    理  由
一、本件再審聲請人即受判決人賴銘楷（原名賴澤瑩，賴政融）
    聲請再審意旨略以：98年11月7日詐騙集團車手共領出4筆款
    項，合計65000元整（判決書附表6之A6第1、2、5、6筆），
    隨後於同一天將65000元存入渣打銀行 00000000000000號帳
    戶內（判決書附表 6之A15第2筆），日期、金額全部吻合，
    如此清楚明白金錢得流向，可以確定此帳戶即為收受98年11
    月7日當日詐騙之人。此新發現的金錢流向足以證明附表2案
    件之涉案人為該上開渣打銀行帳戶之人，並非本案再審聲請
    人。而原審法院於審理此案時漏審此證物（附表 6之A15第2
    筆），致未發現金錢流向；若能再次審理必能明白本人與98
    年11月 7日案件無關，如此肯定對於原判決之理由有影響，
    為此，依法提起再審等云云。
二、按聲請再審，法院認為無再審理由者，應以裁定駁回之；再
    審之聲請，經法院認無再審理由，而以裁定駁回者，不得更
    以同一原因聲請再審，刑事訴訟法第434條第1項、第 2項分
    別定有明文。又按有罪判決確定後，因發現確實之新證據，
    足認受有罪判決之人應受無罪、免訴、免刑或輕於原判決所
    認罪名之判決，為受判決人之利益，得聲請再審，又不得上
    訴於第三審法院之案件，除刑事訴訟法第 420條規定情形外
    ，其經第二審確定之有罪判決，如就足生影響於判決之重要
    證據未審酌者，亦得為受判決人之利益，聲請再審，刑事訴
    訟法第420條第1項第6款、第421條分別定有明文。又按刑事
    訴訟法第420條第1項第 6款所謂確實之新證據，係指該證據
    於事實審法院判決前已存在，因未發見。其後始行發見者而
    言，若該項證據在事實審法院審理時已知悉其存在，並向審
    理之法院陳明者，即不能謂係發見之新證據，且此新證據，
    係指其證據之本身在客觀上可認為真實，勿須經過調查，即
    足以動搖原判決，使受刑人得受有利之裁判者而言，倘受判
    決人因對有利之主張為原審所不採，事後提出證明，以圖證
    實在原審前所為有利之主張為真實，據以聲請再審，該項證
    據既非判決後所發見，顯難憑以聲請再審，有最高法院69年
    度台抗字第217 號判決、40年台抗字第 2號判例、50年台抗
    字第104號判例可參。
三、經查：
  (一)本件聲請人所主張之再審事由即98年11月 7日詐騙集團車手
    共領出4筆款項，合計65000元整（判決書附表6之A6第1、2
    、5、6筆），隨後於同一天將65000元存入渣打銀行0000000
    0000000號帳戶內（判決書附表6之A15第2筆），日期、金額
    全部吻合，該金錢流向足以證明附表 2案件之涉案人為該上
    開渣打銀行帳戶之人，並非本案再審聲請人乙節，前已為聲
    請人據以聲請再審，並由本院以100年度聲再字第151號裁定
    ，以其聲請為無理由予以駁回，有上開裁定在卷可稽。故聲
    請人於本件復以同一原因聲請再審，即與刑事訴訟法第 434
    條第 2項之規定不符，揆諸前揭說明，此部分聲請，於法不
    合，應予駁回。
  (二)再查，聲請人所稱確定判決附表6編號A6第 1、2、5、6為詐
    騙集團車手領取共新台幣 65000元後，隨後於同一天存入渣
    打銀行00000000000000號帳戶內（判決書附表6之A15第 2筆
    ），而上開帳戶之人即為詐騙之當事人乙節，本院確定判決
    業已說明警方在「尤美電信網站」查獲附表6編號A1至A17所
    示之傳真自動櫃員機交易明細表，其中除有游明賢（編號A6
    之前3筆）、周莞樺及受判決人賴銘楷（編號A8【第2筆、第
    3筆】、A9、A10、A11、A12、A13、A17）帳戶外，尚有其他
    待追查之帳號（判決書第12頁第 6行），而此既屬本院確定
    判決業已知悉之事項，核非足以開始再審之新證據，又縱查
    出其人，亦非屬必足以動搖原確定判決而為有利於聲請人之
    證據，且此部分既經本院確定判決調查認定聲請人所述無足
    憑採（參見原確定判決理由欄壹之二之(二)之 2之(3)之所說
    明），自非有對聲請人所提出之主張及證據資料有漏未審酌
    之情事，併此敘明。
四、據上論結，應依刑事訴訟法第434條第2項，裁定如主文。
中    華    民    國    100    年    10    月    4    日
          刑事第十二庭    審判長法  官  康應龍
                                法  官  王國棟
                                法  官  黃家慧
上列正本證明與原本無異。
不得抗告。
                                書記官  江丞晏
中    華    民    國    100    年    10    月    4    日